臺灣桃園地方法院刑事判決
111年度交易字第88號
公  訴  人  臺灣桃園地方檢察署檢察官
被      告  徐桂欲



上列被告因過失傷害案件，經檢察官聲請以簡易判決處刑（110
年度調偵字第1297號），本院認本件不宜行簡易程序行改以通常
程序審理，本院判決如下：
    主  文
本件公訴不受理。
    理  由
一、公訴意旨詳如聲請簡易判決處刑書之記載（如附件）。
二、按告訴乃論之罪，告訴人於第一審辯論終結前，得撤回其告
    訴；又告訴經撤回者，法院應諭知不受理之判決，並得不經
    言詞辯論為之，刑事訴訟法第238 條第1 項、第303 條第3
    款、第307 條分別定有明文。
三、查本件告訴人范皓祖告訴被告徐桂欲過失傷害案件，檢察官
    認其係涉犯刑法第284 條前段之過失傷害罪，依刑法第287
    條前段規定，須告訴乃論。茲因告訴人於民國111 年1月10
    日具狀撤回告訴，此有刑事撤回告訴狀在卷可憑（見本院交
    易卷第7頁），揆諸上開說明，本件爰不經言詞辯論，逕為
    諭知不受理之判決。
據上論斷，應依刑事訴訟法第452 條、第303 條第3 款、第307
條，判決如主文。
中　　華　　民　　國　　111 　年　　2 　　月　　20　　日
            刑事第九庭    法　官　謝承益
以上正本證明與原本無異。
如不服本判決應於收受判決後20日內向本院提出上訴書狀，並應
敘述具體理由。其未敘述上訴理由者，應於上訴期間屆滿後20日
內向本院補提理由書(均須按他造當事人之人數附繕本)「切勿逕
送上級法院」。 
　　　　　　　　　　　　　書記官　莊佳蓁
中　　華　　民　　國　　111 　年　　2 　　月　　23　　日
　　　
　　　　　　
　　　　　　　　　
附件：
臺灣桃園地方檢察署檢察官聲請簡易判決處刑書　
                                   110年度調偵字第1297號
　　被　　　告　徐桂欲　女　75歲（民國00年0月00日生）
　　　　　　　　　　　　住臺北市○○區○○路0段000巷00號
　　　　　　　　　　　　　3樓
　　　　　　　　　　　　居新北市○○區○○路000巷0號
　　　　　　　　　　　　國民身分證統一編號：Z000000000號
上列被告因過失傷害案件，業經偵查終結，認為宜聲請以簡易判
決處刑，茲將犯罪事實及證據並所犯法條分敘如下：
　　　　　犯罪事實
一、徐桂欲於民國109年12月9日上午，駕駛車牌號碼0000-00號
    自用小客車，沿桃園市○○區○○○道0號高速公路由北往南方向
    行駛在輔助車道，於當日上午8時22分許，行經國道1號高速
    公路南向47.6公里處時，本應注意變換車道時，應讓直行車
    先行，且應注意安全距離及間隔，而依當時天候雨、日間自
    然光線、柏油路面濕潤無缺陷、無障礙物及視距良好等情，
    並無不能注意之情事，竟疏未注意及此，即貿然向左偏變換
    至外側車道，適有張李嘉（未受傷，涉嫌過失傷害部分，另
    為不起訴處分）駕駛車牌號碼000-00號營業半聯結車自同向
    左後方沿外側車道直行駛至，見狀為閃避徐桂欲之車輛而緊
    急煞車，致失控右偏撞擊同向右前行駛於輔助車道之范皓祖
    所駕駛之車牌號碼000-0000號自用小客車，再推行范皓祖之
    車輛撞及外側護欄，致范皓祖受有頭部鈍傷、耳鳴、暈眩、
    左肩鈍傷等傷害。
二、案經范皓祖訴由內政部警政署國道公路警察局第一公路警察
    大隊函送偵辦。
　　　　　證據並所犯法條
一、證據清單：
　㈠被告徐桂欲之自白。
　㈡證人即告訴人范皓祖及同案被告張李嘉之證述。
　㈢長庚醫療財團法人林口長庚紀念醫院診斷證明書2紙、道路交
    通事故現場圖、道路交通事故調查報告表㈠、㈡各1份、道路
    交通事故照片28張、監視器及行車記錄器錄影檔案光碟1片
    及畫面翻拍照片8張。
　㈣國道公路警察局道路交通事故初步分析研判表1紙。
　㈤桃園市政府車輛行車事故鑑定會桃市鑑0000000案鑑定意見書
    及桃園市車輛行車事故鑑定覆議委員會桃市覆0000000號鑑
    定覆議意見書各1份。
二、依據道路交通安全規則第98條第1項第6款、高速公路及快速
    公路交通管制規則第11條第3款之規定，汽車在同向二車道
    以上之道路變換車道時，應讓直行車先行，並注意安全距離
    ；汽車在行駛途中，變換車道或超越前車時，應依標誌、標
    線、號誌指示，並應保持安全距離及間隔。查被告徐桂欲駕
    車行經事發地點時，依卷附之道路交通事故現場圖、道路交
    通事故調查報告表㈠、㈡等資料，可知被告當時並無不得注意
    之情事，竟貿然變換車道，未讓同向左側直行之證人張李嘉
    所駕駛車輛先行，亦未注意安全距離，致證人與告訴人范皓
    祖之車輛發生碰撞，告訴人因此受有上揭傷害，有上開診斷
    證明書可稽，被告顯有過失，且被告之過失駕駛行為，核與
    告訴人之傷害間，具有相當因果關係，是被告犯嫌堪予認定
    。
三、核被告所為，係犯刑法第284條前段之過失傷害罪嫌。
四、依刑事訴訟法第451條第1項聲請逕以簡易判決處刑。
　　此　致
臺灣桃園地方法院
中　　華　　民　　國　 110　　年　　12　　月　　22　　日
　　　　　　　　　　　　　　　檢　察　官  楊挺宏
本件證明與原本無異
中　　華　　民　　國　 110　　年　　12　　月　　24　　日
                              書  記  官  范書銘
附記事項：
本件係依刑事訴訟法簡易程序辦理，法院簡易庭得不傳喚被告、
輔佐人、告訴人、告發人等出庭即以簡易判決處刑；被告、被害
人、告訴人等對告訴乃論案件如已達成民事和解而要撤回告訴或
對非告訴乃論案件認有受傳喚到庭陳述意見之必要時，請即另以
書狀向簡易法庭陳述或請求傳訊。
所犯法條：
中華民國刑法第284條
（過失傷害罪）
因過失傷害人者，處 6 月以下有期徒刑、拘役或 5 百元以下罰
金，致重傷者，處 1 年以下有期徒刑、拘役或 5 百元以下罰金
。
從事業務之人，因業務上之過失傷害人者，處 1 年以下有期徒
刑、拘役或 1 千元以下罰金，致重傷者，處 3 年以下有期徒刑
、拘役或 2 千元以下罰金。